Contato

53999429996 (Mobile)

www.linkedin.com/in/rtgranada (LinkedIn)

Principais competências

React.js

TypeScript

Vue

Languages

Português (Native or Bilingual) Inglês (Professional Working)

Certifications

Desenvolvedor React

Formação Front-End

Programador Full Stack Javascript PRO

Rodrigo Granada

Frontend Engineer | React | Vue | Next.JS | Typescript | Tailwind | Bootstrap | Styled-components | Sass | Node

Pelotas, Rio Grande do Sul, Brasil

Resumo

Formado em como Analista de Sistemas, trabalhando a 14 anos no mercado de tecnologia. Nesse período venho atuando focado em frontend diretamente com Javascript, Angular e React. Nestas linguagens e frameworks trabalho visando utilizar todos os benefícios que as linguagens e frameworks proporcionam, para que assim tenha os melhores resultados possíveis e extrair o melhor desempenho. Nesses projetos sempre buscando aperfeiçoar e aplicar os melhores design patterns para entregar produtos de qualidade e longevidade.

Estou sempre me atualizando com as tecnologias de ponta realizando cursos e participando de meetups.

Somado a isso, sou uma pessoa aberta e pró-ativa que gosta de ser desafiada e compartilhar de novas idéias e conhecimento.

Experiência

Freelance

Frontend Engineer novembro de 2020 - Present (3 anos 6 meses)

Desenvolvimento de plataforma de agendamento de quadras esportivas, utilizando React, Bootstrap e Flexbox para Front-End ,Firebase para o back-end e Realtime Database NoSQL para banco de dados e Git para versionamento.

Safras & Cifras
Frontend Engineer
maio de 2023 - Present (1 ano)
Pelotas, Rio Grande do Sul, Brasil

Utilizando React, bootstrap e Firebase, desenvolvo uma plataforma que tem como objetivo inserir dados coletados pelos consultores da empresa e alimentar o sistema Low-code interno da empresa

Page 1 of 3

CIGAM Software de Gestão
Desenvolvedor de front-end

novembro de 2022 - março de 2023 (5 meses)

Em ReactJs, utilizando hooks, redux e axios são desenvolvidas funcionalidades, telas e componentes para o sistema, com Azure DevOps é feito os deploys e o Git para controle de versão de código fonte e Redmine para controle de tarefas.

Philips

Software Developer

outubro de 2021 - novembro de 2022 (1 ano 2 meses)

Desenvolver funcionalidades e melhorias no Sistema de Gestão Tasy | Philips Healthcare, utilizando técnicas de Clean Code, com Java para back-end com TortoiseSVN para controle de versão, Javascript com GulpJs para automação de tarefas para front-end e pl/sql para banco de dados com Git para controle de versão de código fonte, Jenkins para testes e Sonarlint para padronização, limpeza, evitar bugs e vulnerabilidades de codigo.

Prodigious BR

Analista de Infraestrutura

agosto de 2019 - outubro de 2021 (2 anos 3 meses)

Pelotas, Rio Grande do Sul, Brasil

Implementação, suporte e manutenção de servidores e data center como AWS Cloud, AWS Storage, e outros cloud services, planejamento de capacidade e desenvolvimento de projetos de melhorias dos serviços. Criação de usuários e manutenção de grupos para concessão de privilégios com permissão de acesso.

Criação de ambientes Git com testes automatizados CI, com Jenkins.

Freelance

Desenvolvedor de front-end

janeiro de 2020 - janeiro de 2021 (1 ano 1 mês)

Dentro de uma metodologia scrum, utilizando Git para versionamento, em AngularJS 9 com Bootstrap para estilizações e Flexbox para layout, foi desenvolvida uma ferramenta para controle financeiro da empresa

Suporte Gestão de Software Técnico em manutenção de sistemas

novembro de 2018 - agosto de 2019 (10 meses)

Pelotas, Rio Grande do Sul, Brasil

Configuração de ambientes Ubuntu Server e Windows Server para e implantação de sistema, configuração de rede e instalação do sistema nos postos de trabalho.

Teste de software, análise de código c# e suporte ao usuário.

Hospital Universitário São Francisco de Paula Especialista em Suporte de TI janeiro de 2018 - novembro de 2018 (11 meses)

Pelotas, Rio Grande do Sul, Brasil

Suporte a TI e Infraestrutura;

Suporte e Manutenção ao sistema Sigh (Sistema de Gestão Hospitalar);

Formação acadêmica

Faculdade de Tecnologia Senac Pelotas Análise e Desenvolvimento de Sistemas · (2012 - 2016)

Faculdade de Tecnologia Senac Pelotas Rede de computadores · (2015)